【裁判字號】    97,訴,2386
【裁判日期】    970731
【裁判案由】    搶奪等
【裁判全文】
臺灣臺中地方法院刑事判決              97年度訴字第2386號
公  訴  人  臺灣臺中地方法院檢察署檢察官
被      告  甲○○
                    （現於臺灣臺中看守所羈押中）
            乙○○
                    （現於臺灣臺中看守所羈押中）
上列被告等因搶奪等案件，經檢察官提起公訴（97年度偵字第12
553號），被告二人於本院準備程序就被訴事實為有罪之陳述，
經本院合議庭裁定改行簡式審判程序，判決如下：
    主    文
甲○○竊盜，累犯，處有期徒刑肆月；又共同意圖為自己不法之
所有，而搶奪他人之動產，累犯，處有期徒刑拾壹月。應執行有
期徒刑壹年貳月。
乙○○共同意圖為自己不法之所有，而搶奪他人之動產，累犯，
處有期徒刑拾月。
    犯罪事實
一、甲○○前有竊盜前科，素行不佳，又前於民國95年間因違反
    毒品危害防制條例案件，經本院判處應執行有期徒刑1年2月
    ，復因適用中華民國九十六年罪犯減刑條例，經本院裁定減
    刑後應執行有期徒刑9月確定，送監執行，於97年1月6日縮
    刑期滿執行完畢。乙○○前於92年間因犯竊盜罪及毒品危害
    防制條例等案件，分別經本院判處有期徒刑7月及11月後，
    復經本院裁定合併定其應執行刑為有期徒刑1年4月確定，送
    監執行，於94年3月31日縮刑期滿執行完畢。詎甲○○、乙○○2人均不知悔改，甲○○因缺交通工具使用，即基於意
    圖為自己不法所有之竊盜犯意，獨自於97年5月17日6時許，
    在臺中縣神岡鄉○○路37之1號前，持自備之機車鑰匙開啟
    楊坤德所有停放該處之車牌號碼JJN-779號重型機車之電門
    發動後，以徒手竊取該重型機車一輛既遂。嗣同日10時許，
    甲○○騎乘前開機車，前往乙○○住處，由甲○○提議行搶
    路人金項鍊，乙○○附和，其2人即共同基於意圖為自己不
    法所有之搶奪犯意聯絡，由乙○○騎乘前開竊得之機車後載
    甲○○四處尋找下手目標。迄同日10時30分許，行經臺中市
    ○區○○路415號前，見戴有金項鍊之丙○○○坐在機車後
    座停等紅燈，認有機可趁，即推由甲○○下車自丙○○○後
    面接近，趁丙○○○未及防備之際，以徒手搶奪丙○○○掛
    在脖子上之金項鍊1條，得手後，甲○○隨即搭乘在對向車
    道接應之乙○○所騎乘前開機車逃離現場，駛至臺中市○區
    ○○街80號旁丟棄前開機車，甲○○、乙○○2人行走至臺
    中市○區○○路與旱溪街口搭乘計程車，前往臺中縣潭子鄉
    ○○路410號「金仁山銀樓」，將搶得之金項鍊以新臺幣（
    下同）1萬2478元典當予不知情之銀樓負責人張鴻仁，2人均
    分各得款6000多元。嗣經警調閱路口監視錄影畫面，於97年
    5月23日7時26分許，在臺中縣神岡鄉○○街115巷26號搜索
    查獲，並扣得典當金飾剩餘款項1400元。
三、案經臺中市警察局第三分局報告臺灣臺中地方法院檢察署檢
    察官偵查起訴。
    理    由
一、訊據被告甲○○、乙○○對於前揭犯罪事實均坦承不諱，且
    經證人丙○○○、楊坤德、陳忠輝、張鴻仁分別於警詢時證
    述明確，復有現場位置圖1份、現場照片29張、監視錄影翻
    拍照片1張、贓物認領保管單1份、金飾買入登記簿影本1份
    、臺中市警察局車輛尋獲電腦輸入單1份、車籍查詢-基本資
    料詳細畫面1份附卷可憑，且被告甲○○竊取被害人楊坤德
    之前開重型機車供己騎乘使用，被告2人搶奪被害人丙○○○之財物典當後供己花用，足認其等確有為自己不法所有之
    意圖甚明。被告2人自白核與事實相符，事證明確，其等犯
    行堪以認定。
二、核被告甲○○竊取楊坤德所有之機車部分，係犯刑法第320
    條第1項之竊盜罪；被告甲○○、乙○○共同搶奪丙○○○
    財物部分，均係犯刑法第325條第1項之搶奪罪。被告2人就
    上開搶奪犯行，有犯意聯絡及行為分擔，均為共同正犯。被
    告甲○○所犯上開竊盜及搶奪犯行，犯意各別、行為互殊，
    應予分論併罰。查被告甲○○前於95年間因違反毒品危害防
    制條例案件，經本院判處應執行有期徒刑1年2月，復因適用
    中華民國九十六年罪犯減刑條例，經本院裁定減刑後應執行
    有期徒刑9月確定，送監執行，於97年1月6日縮刑期滿執行
    完畢，被告乙○○前於92年間因犯竊盜罪及毒品危害防制條
    例等案件，分別經本院判處有期徒刑7月及11月，復經本院
    裁定合併定其應執行刑為有期徒刑1年4月確定，送監執行，
    於94年3月31日縮刑期滿執行完畢。此有被告2人臺灣高等法
    院被告前案紀錄表各1份在卷可參，其2人於受徒刑之執行完
    畢後，5年以內故意再犯本件有期徒刑以上之罪，應依刑法
    第47條第1項之規定，均論以累犯，並各加重其刑。爰審酌
    被告甲○○有竊盜前科，素行不佳，其僅因缺乏代步工具，
    竊取被害人楊坤德所有之機車，使被害人楊坤德受有損害，
    又被告甲○○、乙○○2人以暴力性手段，搶奪被害人丙○○○之財物，造成被害人丙○○○財物上之損失及精神上之
    恐懼，嚴重危害社會治安，及其2人就搶奪犯行之分工地位
    ，並念及被告2人犯後均坦承犯行，尚有悔意等一切情狀，
    分別量處如主文所示之刑，及就被告甲○○部分，定其應執
    行之刑。被告甲○○所有持以行竊機車所用之機車鑰匙1支
    ，雖係被告甲○○所有供犯罪所用之物，惟未扣案，且該機
    車鑰匙1支亦非違禁物，為免執行之困難，爰不予宣告沒收
    ；另扣案之現金1400元，係被告2人典當渠等搶得之財物後
    所得款項，仍屬贓物，被害人丙○○○仍得依法請求返還，
    其所有權並不屬於被告2人，亦不為沒收之諭知，均併予敘
    明。
據上論斷，應依刑事訴訟法第273條之1第1項、第299條第1項前
段，刑法第28條、第320條第1項、第325條第1項、第47條第1項
、第51條第5款，刑法施行法第1條之1，判決如主文。
本案經檢察官林俊杰到庭執行職務
中    華    民    國    97    年    7    月    31    日
                  刑事第六庭    法  官  戴博誠
上正本證明與原本無異。
如不服本判決，應於收受送達後10日內向本院提出上訴書狀（應
敘述具體理由並附繕本）。
上訴書狀如未敘述理由，應於上訴期間屆滿後20日內補提理由書
於本院。
                                書記官  林政佑
中    華    民    國    97    年    7    月    31    日
【附錄本案論罪科刑法條】
刑法第320條第1項：
意圖為自己或第三人不法之所有，而竊取他人之動產者，為竊盜
罪，處 5 年以下有期徒刑、拘役或 5 百元以下罰金。
刑法第325條第1項：
意圖為自己或第三人不法之所有，而搶奪他人之動產者，處 6 月
以上 5 年以下有期徒刑。


司法院資訊處製作；財團法人民間司法改革基金會備份。
